【裁判字號】    99,審聲,4
【裁判日期】    990118
【裁判案由】    停止執行
【裁判全文】
臺灣高雄地方法院民事裁定               99年度審聲字第4號
聲  請  人  丙○○○
            乙○○○
相  對  人  台南縣將軍鄉農會
法定代理人  甲○○
當事人間聲請停止執行事件，本院裁定如下：
    主  文
聲請人供擔保新台幣玖萬貳仟參佰伍拾伍元後，本院九十八年度
司執字第一一六六０二號、臺灣臺南地方法院九十八年度司執助
字第一二九五號、臺灣士林地方法院九十八年度司執助字第四０
三九號強制執行事件，關於聲請人部分之強制執行程序，於本院
九十九年度審訴字第七九號債務人異議之訴事件判決確定前，應
暫予停止。
    理  由
一、聲請意旨略以：相對人執鈞院98年度司執字第76684 號債權
    憑證，向鈞院聲請對聲請人之財產為執行，經鈞院以98年度
    司執字116602號強制執行事件受理，並囑託臺灣臺南地方法
    院查封聲請人丙○○○所有坐落台南市○區○○路446 巷
    125 之6 號房地，由該院以98年度司執助字第1295號執行事
    件受理，另囑託臺灣士林地方法院查封聲請人乙○○○所以
    坐落臺北市○○區○○街270 號2 樓房地，由該院以98年度
    司執助字第4039號執行事件受理。惟聲請人已於99年1 月7
    日，以聲請人就被繼承人許春雄之債務僅以所繼承之遺產為
    限負清償責任為由，提起債務人異議之訴，現由本院以99年
    度審訴字第79號民事事件受理在案，爰依強制執行法第18條
    第2 項之規定，聲請准供擔保後停止強制執行。
二、按有回復原狀之聲請，或提起再審或異議之訴，或對於和解
    為繼續審判之請求，或提起宣告調解無效之訴，撤銷調解之
    訴，或對於法院依強制執行法第4 條第1 項第5 款之裁定提
    起抗告時，法院因必要情形或依聲請定相當並確實擔保，得
    為停止強制執行之裁定，強制執行法第18條第2 項定有明文
    。又法院裁定准許停止強制執行所定之擔保金，係備供債權
    人因停止執行所受損害之賠償，其數額應依標的物停止執行
    後，債權人未能即時受償或利用該標的物所受之損害額，或
    其因另供擔保強制執行所受之損害額定之，非以標的物之價
    值或其債權額為依據。（最高法院91年度台抗字第429 號裁
    定意旨參照）
三、經查：聲請人係以其等無須就繼承許春雄所得遺產外之債務
    負清償責任為由，提起債務人異議之訴，聲請停止本院98年
    度司執字第116602號、臺灣臺南地方法院98年度司執助字第
    1295號、臺灣士林地方法院98年度司執助字第4039號強制執
    行程序，此經本院調取本院98年度司執字第116602號執行卷
    宗及本院99年度審訴字第79號債務人異議之訴事件卷宗核閱
    屬實，是聲請人聲請停止執行，即屬有據。又相對人聲請強
    制執行之債權額為新臺幣（下同）2,131,122 元及自87年3
    月5 日起至清償日止按月息10.75%計算之利息，並均自87年
    3 月5 日起至清償日止，逾期在6 個月以內者按上開利率
    10% ，逾期超過6 個月者，按上開利率20% 計算之違約金，
    並賠償程序費用159 元，惟其業已扣押同案另一債務人許玉
    偵之銀行存款1,207,576 元（業經另案裁定准予供擔保停止
    執行），是相對人因停止執行所受之損害，應僅餘923,546
    元。本院審酌相對人因停止執行致無法運用該筆款項，可能
    受有利息之損害，及聲請人提起之上開債務人異議之訴雖可
    上訴至第二審，惟本案爭點僅在於聲請人是否須繼承訴外人
    許春雄之債務，依其訟爭之複雜程度，至訴訟確定時間應不
    超過2 年，故酌定擔保金額為92,355元（計算式：923,546
    ×5%×2=92,355，小數點以下四捨五入）。
四、依強制執行法第18條第2項，裁定如主文。
中    華    民    國    99    年    1     月    18    日
                    民事第二庭法  官  謝  雨  真
正本證明與原本無異。
如不服本裁定應於送達後10日內向本院提出抗告狀，並繳納裁判
費新台幣1,000元。
中    華    民    國    99    年    1     月    18    日
                              書記官  林  昭  吟

司法院資訊處製作；財團法人民間司法改革基金會備份。
